臺灣屏東地方法院刑事判決　　　　　　　 96年度易字第125號
公　訴　人　臺灣屏東地方法院檢察署檢察官
被　　　告　乙○○
上列被告因竊盜案件，經檢察官提起公訴（95年度偵字第2690號
），被告於本院準備程序中就被訴事實為有罪之陳述，經本院合
議庭裁定由受命法官獨任依簡式審判程序審理，判決如下：
    主  文
乙○○共同攜帶兇器竊盜，累犯，處有期徒刑拾月，行竊所用之
小刀壹支（未扣案）沒收。
    事  實
一、乙○○前於民國94年間，因施用毒品案件，經本院94年度簡
    字第699 號判處有期徒刑4 月，甫於95年1 月21日縮短刑期
    執行完畢。詎仍不知悔改，竟與甲○○（業經本院先行審結
    ）共同基於意圖為自己不法所有之犯意聯絡，於95年3 月26
    日凌晨零時許，相偕前往屏東縣鹽埔鄉某處堤防旁田地，向
    不知情之張英波借用車牌號碼WP-9383 號自用小貨車，再由
    甲○○駕駛該自用小貨車搭載乙○○，且甲○○復攜帶其所
    有，外觀型式雖不詳，然刀刃銳利可割取香蕉而客觀上顯具
    有危險性，對人之生命、身體構成威脅，足供兇器使用之小
    刀1 支（未據扣案），於同日凌晨2 時30分許，前往郭添登
    所承租、坐落鹽埔鄉○○段254 地號土地之香蕉園內，由甲
    ○○持上開小刀下手竊割香蕉，乙○○則在下方接取，共計
    竊得香蕉10芎。嗣於得手後，甲○○則將行竊所用之小刀棄
    置園內，且欲駕車載運香蕉離去之際，因車輪陷於香蕉園旁
    之水溝內，適經到場巡邏之郭添登當場發覺，甲○○、乙○
    ○則趁機逃逸，嗣經員警詢問車主張英波始循線查獲。
二、案經屏東縣警察局里港分局報告臺灣屏東地方法院檢察署檢
    察官偵查起訴。
    理  由
一、本件被告乙○○所犯係死刑、無期徒刑、最輕本刑為3 年以
    上有期徒刑以外之罪，其於本院準備程序中就被訴事實為有
    罪之陳述，經本院合議庭裁定由受命法官獨任依簡式審判程
    序，先予敘明。
二、上揭事實，訊據被告於本院審理中坦承不諱，核與共同被告
    甲○○於偵查中證稱、本院審理中供述情節相符，並經被害
    人郭添登於警詢中就失竊及發覺被告犯行之情節指述綦詳，
    且有贓物認領保管單、土地租賃契約書各1 紙、現場照片8
    張在卷可稽，是被告上開自白，應與事實相符，堪予採信。
    綜上所述，本件事證明確，被告犯行洵堪認定，應予論科。
三、查共同被告甲○○行竊所攜帶之小刀1 支，雖未據扣案，故
    其外觀、形式均不詳，然既可割斷堅韌之香蕉枝幹，其刀刃
    必屬銳利，顯於客觀上具有危險性，足對人之生命、身體構
    成威脅，堪認可供兇器使用，故核被告所為，係犯刑法第32
    1 條第1 項第3 款之攜帶兇器竊盜罪。被告與甲○○就上開
    犯行間，有犯意聯絡及行為分擔，為共同正犯。被告前於94
    年間，因施用毒品案件，經本院94年度簡字第699 號判處有
    期徒刑4 月，甫於95年1 月21日縮短刑期執行完畢，有臺灣
    屏東地方法院檢察署刑案資料查註紀錄表、臺灣高等法院被
    告前案紀錄表在卷可考，其於有期徒刑執行完畢5 年內故意
    再犯本件有期徒刑以上之罪，係屬累犯，應依刑法第47條第
    1 項規定，加重其刑。爰審酌被告有多項毒品前科（參前揭
    紀錄表），仍不知戒慎自持，竟因缺錢購毒（業據被告於本
    院審理中供承在卷），任意竊取他人辛苦栽植之香蕉，犯罪
    情節之輕重、所生危害之程度及犯後坦承犯行等一切情狀，
    量處如主文所示之刑。末查，被告與共犯甲○○行竊所用之
    小刀1 支，業據共犯甲○○坦承為其所有，且為犯罪所用之
    物等語在卷，雖未據扣案，然甲○○供稱行竊後係棄置於香
    蕉園內等語，是尚難認定確已滅失，爰依刑法第38條第1 項
    第2 款規定，併予宣告沒收。
據上論斷，應依刑事訴訟法第273 條之1 第1 項、第299 條第1
項前段，刑法第28條、第321 條第1 項第3 款、第47條第1 項、
第38條第1 項第2 款，判決如主文。
本案經檢察官靳隆坤到庭執行職務
中    華   民    國      96     年    3     月   28   日
                      刑事第四庭  法  官  劉敏芳
以上正本證明與原本無異。
如不服本判決應於收受本判決送達後10日內向本院提出上訴書狀
，其未敘述上訴理由者，並得於提起上訴後10日內向本院補提理
由書狀（均須按他造當事人之人數附繕本）「切勿逕送上級法院
」
中    華   民    國      96     年    3     月   28   日
                                  書記官  許倬維
附錄本案論罪科刑法條：
刑法第321條第1項第3款：
犯竊盜罪而有左列情形之一者，處6 月以上、5 年以下有期徒刑
：
三攜帶兇器而犯之者。
